臺灣高等法院花蓮分院刑事判決　　　　　96年度上易字第29號
上　訴　人
即　被　告　甲○○
選任辯護人　蕭芳芳律師
上列上訴人因竊盜案件，不服臺灣臺東地方法院95年度簡上字第
30號中華民國96年1 月16日第一審判決（起訴案號：臺灣臺東地
方法院檢察署92年度核退字第1123號），提起上訴，本院判決如
下：
    主  文
上訴駁回。
甲○○緩刑參年。
    事實及理由
一、本案經本院審理結果，認第一審依竊盜罪，處被告甲○○有
    期徒刑1年8月，認事用法及量刑核無不當，應予維持，並引
    用第一審判決書記載之事實、理由及證據如附件。
二、被告以原判決量刑過重為由提起上訴，指摘原判決不當，求
    予撤銷改判，然查被告原經緩起訴，竟未依約履行，拒不付
    款，犯後態度確實不佳，原審量處有期徒刑1年8月，並無不
    當，被告上訴核無理由，應予駁回。
三、查被告並無前科，有臺灣高等法院被告前案紀錄表在卷可稽
    ，被告家計負擔甚重，並因情緒障礙需長期治療，有所呈之
    衛生署臺東醫院診斷證明書1 紙及本院函調之就醫紀錄附卷
    可參，其於本院審理期間已將所獲取之不法利益，分別捐予
    財團法人天主教花蓮教區附設救星教養院及財團法人私立臺
    東基督教阿尼色弗兒童之家（分別為新台幣50萬元及10萬元
    ），有捐款收據影本（以其妻何小萍名義捐贈）附卷可參，
    顯見其確有彌補過錯，回饋社會之心，且其經此偵審論罪科
    刑教訓，當知所警惕，諒無再犯之虞，復念及其家庭成員將
    因被告入監執行，頓失依靠，本院認只須為刑罰之宣告，即
    足以策其自新，尚無逕對被告施以短期自由刑之必要，所宣
    告之刑以暫不執行為適當，爰併依法宣告緩刑3 年，用勵自
    新。
據上論斷，應依刑事訴訟法第368條、第373條，刑法第74條第 1
項第1款，判決如主文。
本案經檢察官乙○○到庭執行職務。
中　　華　　民　　國　　96　　年　　　8    月　  3    日
                        審判長法  官  何方興
                              法  官  林德盛
                              法  官  王紋瑩
以上正本證明與原本無異。
本判決不得上訴。
                              書記官  吳家瑩
中　　華　　民　　國　　96　　年　　　8    月　  3    日
（附件）
臺灣臺東地方法院刑事判決　　　　　　　95年度簡上字第30號
上　訴　人　臺灣臺東地方法院檢察署檢察官
被　　　告　甲○○　男　37歲（民國○○年○月○○日生）
　　　　　　　　　　身分證統一編號：Ｚ000000000號
　　　　　　　　　　住臺東縣太麻里鄉金崙村10鄰407號
上列上訴人因被告竊盜案件，不服本院臺東簡易庭中華民國95年
8月10日95年度東簡字第315號第一審刑事簡易判決 (聲請簡易判
決處刑案號: 臺灣臺東地方法院檢察署95年度撤緩偵字第37號)
提起上訴，本院第二審合議庭認為不宜以簡易判決處刑，改適用
通常程序，自為第一審判決如下：
    主  文
原判決撤銷。
甲○○竊盜，處有期徒刑壹年捌月。
    事  實
一、甲○○為宏源土木包工業之負責人，於民國90年7月6日承攬
    臺東縣政府90年度大武溪維護管理工程，在90年9月7日完成
    施工，並於90年10月19日經臺東縣政府驗收完成而領得全部
    工程款完畢。惟當時尚剩餘砂石1萬多立方米仍堆置於甲○
    ○所承租，位於臺東縣大武鄉○○段626地號之土地上，依
    約甲○○應將上開砂石覆土於大武溪左、右岸之堤防邊，不
    得外運，迄至92年10月間，甲○○欲清理上開承租土地，將
    土地交還出租人時，明知上開砂石係屬臺東縣政府所有，且
    應依約覆土於堤防邊，竟意圖為自己不法之所有，將上開砂
    石以新臺幣 (下同)500,000 元之價格出賣予不知情之至勝
    砂石場負責人吳雅玲，並自92年10月1日起至10月3日止，僱
    傭不知情之砂石車司機黃成桂將前開砂石外運載往至勝砂石
    場交予吳雅玲收受，嗣經民眾檢舉報警而始查知上情。
二、案經臺東縣警察局大武分局報請臺灣臺東地方法院檢察署檢
    察官偵查後聲請簡易判決處刑。
    理  由
一、按被告以外之人於審判外之言詞或書面陳述，除法律有規定
    者外，不得作為證據。又被告以外之人於審判外之陳述，經
    當事人於審判程序同意作為證據，法院審酌該言詞陳述或書
    面陳述作成時之情況，認為適當者，亦得為證據。當事人、
    代理人或辯護人於法院調查證據時，知有第159條第1項不得
    為證據之情形，而未於言詞辯論終結前聲明異議者，視為有
    前項之同意。刑事訴訟法第159條第1項、第159條之5分別定
    有明文。查被告對於證人吳雅玲、尤慶輝、尤張玉蓮、黃戊
    桂於警詢時之陳述，未於本案言詞辯論終結前聲明異議，本
    院審酌證人於警詢時之陳述係就其親身經歷之事實所為者，
    依其陳述作成時之情況，並無不適當之情形，自得為證據，
    合先敘明。
二、上開事實，業據被告甲○○於警詢、偵查中及本院審理時坦
    承不諱，核與被害人即臺東縣政府派員會同臺東縣警察局大
    武分局員警勘驗結果相符，並經證人吳雅玲、尤慶輝、尤張
    玉蓮、黃戊桂供證屬實。此外，復有臺東縣政府會同臺東縣
    警察局大武分局90年8月27日會勘紀錄 (見警卷第13頁)、臺
    東縣政府會同臺東縣警察局大武分局及地主、被告92年12月
    3日會勘紀錄 (見警卷第18頁)、現場照片9幀 (見警卷第15
    頁至第16頁、第19頁至第21頁)、付款簽收單 (見警卷第23
    頁)、至勝砂石場進料單69張 (見警卷第24頁至第31頁)等件
    附卷可稽，足證被告自白與事實相符，本件事證明確，被告
    犯行堪以認定，應依法論科。
三、被告行為後，94年2月2日修正公布之刑法，於95年7月1日施
    行，其中刑法第2條係規範行為後法律變更所生新舊法律比
    較適用之準據法，是刑法第2條本身雖經修正，但該條文既
    屬適用法律之準據法，本身尚無比較新舊法之問題，應逕適
    用裁判時即修正後刑法第2條規定以決定適用之刑罰法律，
    先予敘明。再按行為後法律有變更者，適用行為時之法律。
    但行為後之法律有利於行為人者，適用最有利於行為人之法
    律，修正後刑法第2條第1項定有明文。又比較時應就罪刑有
    關之共犯、未遂犯、想像競合犯、牽連犯、連續犯、結合犯
    ，以及累犯加重、自首減輕暨其他法定加減 (如身分加減)
    與加減例等一切規定，綜其全部罪刑之結果而為比較 (最高
    法院95年第8次刑事庭會議決議參照）。經查刑法第320條第
    1項普通竊盜罪，法定刑得科銀元500元以下罰金，依修正後
    刑法施行法增訂第1條之1規定：「中華民國94年1月7日刑法
    修正施行後，刑法分則編所定罰金之貨幣單位為新臺幣。94
    年1月7日刑法修正時，刑法分則編未修正之條文定有罰金者
    ，自94年1月7日刑法修正施行後，就其所定數額提高為30倍
    。但72年6月26日至94年1月7日新增或修正之條文，就其所
    定數額提高為3倍」; 另刑法第33條第5款修正為：「主刑之
    種類如下：五、罰金：新臺幣1000元以上，以百元計算之」
    。是依修正後之法律，刑法第320條第1項普通竊盜罪所得科
    處之罰金刑最高為新臺幣1萬5千元、最低為新臺幣1000元;
    然依被告行為時之刑罰法律，即罰金罰鍰提高標準條例第1
    條前段規定之提高倍數10倍及刑法第33條第5款規定之罰金
    最低額1元計算，該罪之罰金刑最高為銀元5000元，最低額
    為銀元1元，經依現行法規所定貨幣單位折算新臺幣條例予
    以折算後，最高額雖與新法同為新臺幣1萬5千元，然最低額
    僅為新臺幣3元。因此，比較上述修正前、後之刑罰法律，
    以被告行為時之舊法對其較為有利，應依修正前刑法相關規
    定論處。
四、核被告所為，係犯刑法第320條第1項之普通竊盜罪。原審以
    本件事證明確據以對被告論罪科刑，固非無見，惟查檢察官
    前就被告前揭犯行，考量被告家庭狀況、素行及犯後態度等
    情狀，經被告同意以向國庫繳交500,000元為條件後，即以9
    3年度偵字第320號緩起訴處分書給予被告緩起訴處分，惟被
    告不依緩起訴條件履行，經檢察官以95年度撤緩字第18號撤
    銷緩起訴處分，被告不服聲請再議，復經臺灣高等法院花蓮
    分院檢察署以95年度上聲議字第65號處分書駁回，檢察官再
    據此以95年度撤緩偵字第37號聲請簡易判決，查被告承攬臺
    東縣政府工程總價924,752元，於疏浚大武溪領得工程款後
    ，不但不依約將砂石回填在堤防兩旁，以保護堤岸之安全，
    且將砂石外運獲利500,000元，經警查獲後復不依和檢察官
    約定之緩起訴條件履行，將上開不法利得占為己有，顯無何
    悔悟之心，原審未及審酌於此，予以緩刑2年之寬典，致啟
    被告貪得僥倖之意，尚有未洽，檢察官上訴意旨以上開事由
    執以指摘原判決不當，為有理由，自應由本院將原判決撤銷
    改判。爰審酌被告之品行、犯罪之動機、目的、手段、所生
    危害、所得利益及犯罪後之態度等一切情狀，量處如主文所
    示之刑，以資懲儆。
五、末按檢察官聲請以簡易判決處刑之案件，經法院認為被告所
    犯之罪不合刑事訴訟法第449條所定得以簡易判決處刑之案
    件者，應適用通常程序審判之，刑事訴訟法第452條、第451
    條之1第4項但書第1款分別定有明文。本院經審理後認被告
    應諭知如主文第2項所示之刑，係屬刑事訴訟法第451條之1
    第4項但書第1款之情形，自應由本院依刑事訴訟法第455條
    之1第3項之規定，準用同法第369條第1項前段之規定，將原
    判決撤銷，依同法第452條之規定，逕依通常程序為第一審
    判決 (法院辦理刑事訴訟簡易程序案件應行注意事項第14項
    參照)，檢察官、被告如不服本判決，仍得於法定上訴期間
    內，向管轄之第二審法院提起上訴。
六、據上論斷，應依刑事訴訟法第455條之1第1項、第3項、第36
    9條第1項前段、第364條、第452條、第299條第1項前段，刑
    法第320條第1項，罰金罰鍰提高標準條例第1條前段，判決
    如主文。
本案經檢察官王麗芳到庭執行職務。
中　　華　　民　　國　　96　　年　　1　　月　　16　　日
                  刑事第二庭審判長法  官  李水源
                                  法  官  簡芳潔
                                  法  官  曾宗欽
以上正本證明與原本無異。
如不服本判決，應於判決送達後10日內向本院提出上訴狀（須附
繕本）。
「切勿逕送上級法院」
                                  書記官　沈茜庭
中　　華　　民　　國　　96　　年　　1　　月　　16　　日
附錄本案論罪科刑法條全文:
刑法第320條
意圖為自己或第三人不法之所有，而竊取他人之動產者，為竊盜
罪，處5年以下有期徒刑、拘役或5百元以下罰金。
意圖為自己或第三人不法之利益，而竊佔他人之不動產者，依前
項之規定處斷。
前二項之未遂犯罰之。
